【裁判字號】    99,易,721
【裁判日期】    990331
【裁判案由】    竊盜
【裁判全文】
臺灣臺中地方法院刑事判決               99年度易字第721號
公  訴  人  臺灣臺中地方法院檢察署檢察官
被      告  甲○○
上列被告因竊盜案件，經檢察官提起公訴（99年度偵字第4616號
），本院判決如下：
    主  文
甲○○犯毀越安全設備竊盜罪，累犯，處有期徒刑拾月。
    事  實
一、甲○○曾犯竊盜罪，經本院判處有期徒刑8月，減刑為有期
    徒刑4月確定，於民國96年8月16日執行完畢。詎不知悔改，
    復意圖為自己不法之所有，於98年11月21日凌晨1時許，在
    臺中縣太平市○○路274巷7號之無人居住建築物旁，撿持不
    知何人所有非屬兇器之磚塊，打破屬該房屋安全設備之氣窗
    後，攀爬進入屋內，竊取丙○○所有放置於1、2樓之電動工
    具、機器1批（含氣動工具12支、修邊機2臺、氣壓機、切割
    機、瓷磚切割機、電鋸各1臺及電刨刀、平衡雷射機、電鑽
    各1支），得手後騎乘機車逃逸，並將上開竊得之物，攜往
    臺中市干城車站旁之跳蚤市場變賣，得款新臺幣12,000元。
    嗣因丙○○報案，經警於上開屋內採得甲○○遺留之指紋1
    枚，始循線查獲。
二、案經丙○○訴由臺中縣警察局太平分局報告臺灣臺中地方法
    院檢察署檢察官偵查起訴。
    理  由
壹、程序部分：
一、按除簡式審判程序、簡易程序及第376條第1款、第2款所列
    之罪之案件外，第一審應行合議審判，刑事訴訟法第284條
    之1定有明文；次按刑法第321條之竊盜罪，亦為刑事訴訟法
    第376條第1款所明定之罪。
二、查本件被告涉刑法第321條第1項第2款之毀越安全設備竊盜
    罪，依上開規定，自毋庸行合議審判，合先敘明。
貳、實體部分：
一、證據能力部分：
  (一)按被告以外之人於審判外之言詞或書面陳述，除法律有規定
    者外，不得作為證據；被告以外之人於審判中有下列情形之
    一，其於檢察事務官、司法警察官或司法警察調查中所為之
    陳述，經證明具有可信之特別情況，且為證明犯罪事實之存
    否所必要者，得為證據：一、死亡者。二、身心障礙致記憶
    喪失或無法陳述者。三、滯留國外或所在不明而無法傳喚或
    傳喚不到者。四、到庭後無正當理由拒絕陳述者；該言詞或
    書面陳述，雖不符刑事訴訟法第159條之1至第159條之4之規
    定，而經當事人於審判程序同意作為證據，法院審酌該言詞
    陳述或書面陳述作成時之情況，認為適當者，亦得為證據；
    當事人、代理人或辯護人於法院調查證據時，知有第159條
    第1項不得為證據之情形，而未於言詞辯論終結前聲明異議
    者，視為有前項之同意，刑事訴訟法第159條第1項、第159
    條之3、第159條之5分別定有明文。核其立法理由在於傳聞
    證據未經當事人之反對詰問予以核實，乃排斥其證據能力。
    惟當事人如放棄對原供述人之反對詰問權，於審判程序表示
    同意該等傳聞證據可作為證據，此時，法院除認該傳聞證據
    欠缺適當性外，自可承認其證據能力。又當事人、代理人或
    辯護人於調查證據時，知有刑事訴訟法第159條第1項不得為
    證據之情形，卻表示「對於證據調查無異議」、「沒有意見
    」等意思，而未於言詞辯論終結前聲明異議者，應視為已有
    將該等傳聞證據採為證據之同意（參見最高法院94年度臺上
    字第2976號判決意旨）。
  (二)本件檢察官、被告於審判期日，對本案之全部證據之證據能
    力均不爭執，復於審判期日就本院提示之證據於言詞辯論終
    結前，均未就所調查之證據主張有刑事訴訟法第159條不得
    為證據之情形，且均表示無意見，本院審酌該等證據作成時
    ，亦無不適當之處，是參考上開最高法院判決要旨，應視為
    已有將該等傳聞之證據採為證據之同意，本案經調查之證據
    均有證據能力。
二、認定犯罪事實所根據的證據及理由：
  (一)被告甲○○於本院審理中坦白承認確有於上開時、地以上開
    方式竊取被害人丙○○財物之事實，核與被害人於警詢中陳
    述情節相符，被告自白與事實相符，應堪採信。
  (二)上開地點遭竊後，經臺中縣警察局太平分局鑑識人員前往採
    證，並送內政部警政署刑事警察局鑑定結果，所採取之指紋
    與被告左拇指指紋相符，此有臺中縣警察局太平分局刑案現
    場勘察報告、刑案現場圖、現場照片、勘察採證同意書、現
    場勘察情況、初步紀錄表、內政部警政署刑事警察局98年12
    月15日刑紋字第0980172473號鑑驗書各1份附卷可稽。
  (三)本件事證明確，被告犯行洵堪認定。
三、論罪科刑的理由：
  (一)按窗戶係與門扇、牆垣具有相類之性質，依社會通常觀念足
    認為屬防閑之設備，自係屬刑法竊盜罪所謂之其他安全設備
    （最高法院45年台上字第1443號判例參照）。查被告以磚塊
    打破上開房屋之氣窗並侵入行竊，係犯刑法第321條第1項第
    2款之毀越安全設備竊盜罪。另按刑法第321條第1項第3款攜
    帶兇器竊盜罪，所稱之兇器，乃依一般社會觀念足以對人之
    生命、身體、安全構成威脅，而具有危險性之「器械」而言
    （關於「器械」一語，參見社會秩序維護法第63條第1項第1
    款「無正當理由攜帶具有殺傷力之『器械』」；及最高法院
    79年臺上字第5253號判例「螺絲起子為足以殺傷人生命、身
    體之『器械』」用語）。而磚塊、石頭乃自然界之物質，尚
    難謂為通常之「器械」，從而持磚塊、石頭砸毀他人車窗竊
    盜部分，尚難論以攜帶兇器竊盜罪（最高法院92年度台非字
    第29號、95年度台上字第3567號判決參照），本件檢察官雖
    起訴認被告所為，亦犯刑法第321條第1項第3款之攜帶兇器
    竊盜罪云云，然參諸上開說明，容有誤會，惟業經公訴人於
    本院審理時當庭更正，附此敘明。
  (二)被告前受如事實欄所載刑之宣告及執行完畢，此有臺灣高等
    法院被告前案紀錄表及臺灣臺中地方法院檢察署刑案資料查
    註紀錄表在卷足憑，其前受有期徒刑執行完畢，於5年內再
    故意犯本件最重本刑為有期徒刑以上之罪，為累犯，應依刑
    法第47條第1項之規定加重其刑。
  (三)爰審酌被告犯罪之動機、目的、手段，撿拾磚塊擊破上開房
    屋氣窗侵入行竊，惡性非輕，不思以正當途徑獲取金錢，素
    行不良，前有多次前科，被害人所受損害程度，惟犯罪後尚
    能坦承犯行，犯罪後態度良好，尚知悔改等一切情狀，量處
    如主文所示之刑。
四、適用法律依據：
  (一)刑事訴訟法第284條之1、第299條第1項前段。
  (二)刑法第321條第1項第2款、第47條第1項。
本案經檢察官乙○○到庭執行職務。
中    華    民    國    99    年    3     月    31    日
                刑事第十七庭  法  官  洪挺梧
以上正本證明與原本無異。
如不服本判決應於收受送達後10日內向本院提出上訴書狀，並應
敘述具體理由；其未敘述上訴理由者，應於上訴期間屆滿後20日
內向本院補提理由書（均須按他造當事人之人數附繕本）「切勿
逕送上級法院」。
                              書記官  劉雅玲
中    華    民    國    99    年    3     月    31    日
附錄本判決論罪科刑法條：
中華民國刑法第321條
（加重竊盜罪）
犯竊盜罪而有左列情形之一者，處6月以上、5年以下有期徒刑：
一  於夜間侵入住宅或有人居住之建築物、船艦或隱匿其內而犯
之者。
二  毀越門扇、牆垣或其他安全設備而犯之者。
三  攜帶兇器而犯之者。
四  結夥三人以上而犯之者。
五  乘火災、水災或其他災害之際而犯之者。
六  在車站或埠頭而犯之者。
前項之未遂犯罰之。

司法院資訊處製作；財團法人民間司法改革基金會備份。
